臺灣臺北地方法院民事裁定             100年度訴字第2890號
原      告  林唐寶琴
訴訟代理人  王展星律師
被      告  鄒慶芳
            鍾怡枝
上列當事人間侵權行為損害賠償事件，本院裁定如下：
    主  文
原告之訴及其假執行之聲請均駁回。
訴訟費用由原告負擔。
    理  由
一、按因犯罪而受損害之人，於刑事訴訟程序得附帶提起民事訴
    訟，對於被告及依民法負賠償責任之人，請求回復其損害。
    刑事訴訟諭知無罪、免訴或不受理之判決者，應以判決駁回
    原告之訴；但經原告聲請時，應將附帶民事訴訟移送管轄法
    院之民事庭。法院認附帶民事訴訟確係繁雜，非經長久時日
    不能終結其審判者，得以合議裁定移送該法院之民事庭。刑
    事訴訟法第487條第1項、第503條第1項、504條第1項前段分
    別定有明文。復按原告之訴，起訴不合程式或不備其他要件
    者，法院應以裁定駁回之，但其情形可以補正者，審判長應
    定期間先命補正，民事訴訟法第249 條第1項第6款規定甚明
    。是以刑事法院將附帶民事訴訟以裁定移送於該法院民事庭
    者，以刑事部分宣告被告有罪之判決者為限，至刑事訴訟諭
    知無罪之判決，刑事法院本應依同法第503條第1項前段規定
    以判決駁回原告之訴，如誤以裁定移送於民事庭，其訴之不
    合法，不因移送民事庭而受影響，受移送之民事庭應認原告
    之訴為不合法以裁定駁回之（最高法院66年台上字第1094號
    判例參照）。
二、經查：本件原告請求被告鄒慶芳、鍾怡枝負損害賠償責任，
    係主張被告鄒慶芳、鍾怡枝與魏曜笙、魏梓安以共同虛設汶
    萊皇家基金公司、華南基金託管公司等詐欺手法，導致原告
    陷於錯誤，而於民國98年6 月間以美金20,000元（折合新台
    幣為659,400 元）之代價，購買始終不存在之「汶萊皇家基
    金」，應負侵權行為損害賠償責任。惟查，上開事實經檢察
    官提起公訴，由本院刑事庭審理後，業以99年度金訴字第44
    號判決諭知被告鄒慶芳、鍾怡枝均無罪在案，有刑事判決書
    1 份附卷可稽。而原告於上開刑事案件審理中，僅具狀表明
    請求「依刑事訴訟法第502條第2項規定，為被告魏曜笙、魏
    梓安、鄒慶芳、鍾怡枝4 人敗訴之判決，或依刑事訴訟法第
    504條第1項之規定，以合議（誤載為『意』）裁定移送民事
    庭審理」，而未曾依前引刑事訴訟法第503條第1項但書之規
    定，聲請於刑事訴訟諭知無罪、免訴或不受理之判決時，將
    附帶民事訴訟移送管轄法院之民事庭，亦有原告之刑事附帶
    民事訴訟起訴狀及100年9月23日提出之民事陳報狀附卷可佐
    。是就本件被告鄒慶芳、鍾怡枝部分，刑事判決法院本應依
    據刑事訴訟法第503條第1項前段規定，以判決駁回原告之訴
    ，雖本院刑事庭誤認原告已依刑事訴訟法第503條第1項但書
    為聲請，而就此部分誤裁定移送本院民事庭，惟依首揭說明
    ，原告此部分之訴仍不合法，且已無從補正，自應依民事訴
    訟法第249 條第1項第6款規定，以裁定駁回原告此部分之請
    求（至原告另以魏曜笙為被告提起刑事附帶民事訴訟，經本
    院刑事庭判決被告魏曜笙有罪後，依刑事訴訟法第504條第1
    項裁定移送本院民事庭部分，仍由本院審理中，不在本件駁
    回範圍）。原告此部分之訴既經駁回，其假執行之聲請亦因
    而失所附麗，應併予駁回。
三、依民事訴訟法第249 條第1項第6款、第95條、第78條，裁定
    如主文。
中    華    民    國    100    年    10    月    3    日
                  民事第五庭    法  官  陳蒨儀
以上正本係照原本作成。
如不服本裁定應於送達後10日內向本院提出抗告狀，並繳納抗告
費新臺幣1,000元。
中    華    民    國   100    年    10    月    3     日
                                書記官  吳貞瑩